臺灣桃園地方法院刑事判決　　　　　　96年度簡上字第153號
上　訴　人　臺灣桃園地方法院檢察署檢察官
被　　　告　甲○○
上列上訴人因被告違反毒品危害防制條例案件，不服本院九十六
年度壢簡字第九十六號，中華民國九十六年一月十五日第一審判
決（聲請簡易判決處刑案號：九十五年度毒偵字第五四五四號）
提起上訴及移送併案審理（九十六年度毒偵字第三五六號），本
院管轄之第二審合議庭判決如下：
   主      文
原判決撤銷。
甲○○施用第二級毒品，處有期徒刑陸月，如易科罰金，以新臺
幣壹仟元折算壹日，減為有期徒刑參月，如易科罰金，以新臺幣
壹仟元折算壹日。扣案之第二級毒品甲基安非他命壹包（驗餘毛
重零點貳玖肆公克）、第二級毒品甲基安非他命壹包（淨重零點
壹貳公克）均沒收銷燬之。
   事      實
一、甲○○於民國九十四年間，因施用毒品案件，經本院於九十
    四年九月六日以九十四年度毒聲字第一四七六號裁定送勒戒
    處所施以觀察、勒戒後，於九十四年十月六日因無繼續施用
    傾向出所。詎其仍不知悔改，仍於前開觀察、勒戒執行完畢
    後五年內，基於反覆持續施用第二級毒品甲基安非他命之犯
    意，自九十五年十月二十六日下午五時許為警採尿時起回溯
    九十六小時內某時許起至同年十二月二十四日為警採尿時起
    回溯九十六小時內某時止，在臺灣地區某不詳處所，施用第
    二級毒品甲基安非他命多次。嗣於(一)九十五年十月二十六日
    下午四時二十分許，為警在桃園縣中壢市○○路與成功路口
    查獲，並當場扣得第二級毒品甲基安非他命一包（驗餘含包
    裝袋一個重零點二九四公克）；(二)九十五年十二月二十四日
    下午五時四十分許，為警在桃園縣中壢市○○路一段六十巷
    十二號前查獲，並當場扣得第二級毒品甲基安非他命一包（
    淨重零點一二公克）
二、案經桃園縣政府警察局中壢分局報告臺灣桃園地方法院檢察
    署檢察官偵查後聲請簡易判決處刑暨桃園縣政府警察局中壢
    分局報請臺灣桃園地方法院檢察署檢察官偵查後移送併辦。
    理     由
一、訊之被告甲○○對有於上開時、地，反覆持續施用第二級毒
    品甲基安非他命之犯罪事實，於本院審理時供承不諱，而被
    告先後二次為警查獲時所分別採集之尿液，經送驗結果，確
    呈甲基安非他命陽性反應乙節，亦有臺灣檢驗科技股份有限
    公司所出具濫用藥物尿液檢驗報告共二紙附卷可稽，而警方
    於九十五年十月二十六日查獲被告時，自被告身上起出之不
    明白色結晶體一包，經送驗結果，該不明白色結晶體確含有
    第二級毒品甲基安他命成份，此有行政院衛生署管制藥品管
    理局管檢字第○有00000000號鑑定書一份在卷足憑
    ，堪信屬實。綜上，足認被告自白與事實相符應值採信，可
    採為論罪科刑之基礎。而被告前曾因施用毒品案件，經本院
    以九十四年度毒聲字第一四七六號裁定送勒戒處所施以觀察
    、勒戒後，於九十四年十月六日因無繼續施用傾向出所等情
    ，有臺灣高等法院被告前案紀錄表一紙在卷足憑，是其於前
    揭觀察、勒戒執行完畢後五年內再犯本案，公訴人對其提起
    公訴，於法自屬有據，併此敘明。綜上，本件事證明確，被
    告犯行洵堪認定，應依法論科。
二、按集合犯係指立法者所制定之犯罪構成要件中，本質上即預
    定有數個同種類行為而反覆實行之犯罪而言。故是否集合犯
    之判斷，客觀上，自應斟酌法律規範之本來意涵、實現該犯
    罪目的之必要手段、社會生活經驗中該犯罪必然反覆實行之
    常態等事項；主觀上，則視其反覆實施之行為是否出於行為
    人之一個犯意，並秉持刑罰公平原則，加以判斷之，俾與立
    法意旨相契合（最高法院九十六年度臺非字第一三三號判決
    意旨參照）；次按毒品危害防制條例第十條之施用毒品罪，
    單自「施用」之文義而言，雖可狹義的解為行為人各次施打
    、吸食或服用毒品之行為，然施用毒品本質上往往具有成癮
    之病理特質，此係一般日常生活上之經驗常識，亦可從該條
    例第二條第一項之毒品定義（具有成癮性）可得推知，故解
    釋上本罪本質上即可能具有反覆、持續實行之特徵，而具有
    重複性質，從而，如行為人基於單一之集合犯意，在密切接
    近之一定時、地，多次反覆施用同種類毒品時，參酌上開判
    決意旨，兼審酌該罪之立法意旨，應僅成立一罪，合先敘明
    。本件被告自承於九十五年十月二十六日下午五時許為警採
    尿時起回溯九十六小時內某時許起至同年十二月二十四日為
    警採尿時起回溯九十六小時內某時止，有多次施用第二級毒
    品甲基安他命，且參酌其確有如事實欄所述之施用毒品之前
    案紀錄，足認其於該段時間內施用第二級毒品之行為均係因
    已然成癮而出於一集合之犯意反覆為之，故核被告所為，係
    犯毒品危害防制條例第十條第二項之施用第二級毒品罪。其
    持有毒品之低度行為為施用毒品之高度行為所吸收，不另論
    罪。又其多次施用甲基安非他命之行為，依首揭之說明，應
    僅成立一罪。公訴人雖僅就被告於九十五年十月二十六日查
    獲前之犯行提起公訴，然檢察官就犯罪事實一部起訴者，其
    效力及於全部，本件被告如事實欄所載其餘部分之犯罪事實
    ，與前揭論罪科刑之部分，有集合犯之關係，已如前述，本
    院自應就屬於裁判上一罪之部分一併加以審理。
三、原審認本件被告事證明確，予以論罪科刑，固非無見。惟查
    ：(一)被告行為後，中華民國九十六年罪犯減刑條例業於九十
    六年七月四日公布，於同年月十六日施行，而被告犯本件施
    用第二級毒品犯行之犯罪時間，係在九十六年四月二十四日
    之前，所犯為毒品危害防治條例第十條第二項之罪，合於中
    華民國九十六年罪犯減刑條例第二條第一項第三款規定之減
    刑條件，應依法減其等宣告刑二分之一，原判決未及適用減
    刑，顯有未合。(二)檢察官所移送併案審理部分之犯行，與聲
    請簡易判決處刑之事實具有集合犯關係，係裁判上一罪，為
    起訴效力所及，自應一併審理，原審未及審酌，亦確有未合
    ，檢察官執此理由提起上訴為有理由，從而自應由本院將原
    判決撤銷改判。爰審酌被告犯罪後坦承犯行、態度良好，且
    施用毒品，仍屬自戕身心之行為，尚無造成他人之損害，然
    被告前因施用毒品，經施以觀察、勒戒後，仍未戒除毒癮，
    顯見自制力甚低，暨被告之生活狀況、品行、智識程度、犯
    罪之動機、目的、手段等一切情狀，量處如主文第二項所示
    之刑，並依中華民國九十六年罪犯減刑條例第二條第一項第
    三款之規定減其宣告刑二分之一，並諭知易科罰金之折算標
    準。而被告於(1)九十五年十月二十六日為警查獲時，所扣得
    之之第二級毒品安非他命一包（驗餘毛重零點二九四公克）
    ，係當場查獲之毒品；(2)於九十五年十二月二十四為警查獲
    時，所扣得內含不明白色結晶體一包（淨重零點一二公克）
    ，雖未送驗，然被告於警詢中坦承前揭物品為其施用第二級
    毒品甲基安非他命所用，又其為警查獲時所採集之尿液，經
    送驗結果，亦確呈甲基安非他命陽性反應，已如前述，足徵
    前揭扣案物品內含之不明白色結晶體確係為甲基安非他命無
    訛，爰均依毒品危害防制條例第十八條第一項前段宣告沒收
    並諭知銷燬之。
四、被告經合法傳喚，無正當理由不到庭，爰依刑事訴訟法第
    三百七十一條之規定，不待其陳述，逕為一造辯論判決。
據上論斷，應依刑事訴訟法第四百五十五條之一第一項、第三項
、第三百六十九條第一項前段、第三百六十四條、第三百七十一
條、第二百九十九條第一項前段，毒品危害防制條例第十條第二
項、第十八條第一項前段，中華民國九十六減刑條例第二條第一
項第三款、第七條、第九條，判決如主文。
本案經檢察官董良造到庭執行職務。
中　　華　　民　　國　   96     年　  7 　月　  31  　日
                         臺灣桃園地方法院刑事第十庭
                                 審判長法  官  江德民
                                       法　官  許炎灶
                                       法  官  柯姿佐
以上正本證明與原本無異。
不得上訴。
         　　　　　　　　　　　　　　　書記官　蔡紫凌
中　　華　　民　　國　　96　　年　　7 　　月　　31　　日
毒品危害防制條例第10條第2項
施用第二級毒品者，處 3 年以下有期徒刑。
